臺灣板橋地方法院刑事判決　　　　　　　94年度簡上字第99號
上　訴　人　臺灣板橋地方法院檢察署檢察官
被　　　告　李銀行
上列上訴人因被告妨害名譽案件，不服本院刑事第六庭中華民國
93年11月18日93年度簡字第4928號第一審判決（聲請簡易判決處
刑案號：臺灣板橋地方法院檢察署93年度偵字第15112 號），提
起上訴，本院管轄之第二審合議庭判決如下：
    主  文
上訴駁回。
    事實及理由
一、本案經本院審理結果，認原審以被告李銀行係犯刑法第309
    條第1 項之公然侮辱罪，遂引用刑事訴訟法第449 條第1 項
    前段、第3 項、第454 條第2 項、刑法第309 條第1 項、第
    42條第2 項、罰金罰鍰提高標準條例第1 條前段、第2 條之
    規定，逕以簡易判決處刑，量處被告罰金1 千元，並諭知如
    易服勞役，以3 百元折算1 日，認事用法及量刑均無不當，
    應予維持，並引用原審判決書記載之事實、證據及理由（詳
    如附件）。
二、檢察官上訴意旨略以：(1)被告公然侮辱犯行前後共計16次，
    原審僅就其中1 次論罪科刑，顯屬輕縱；(2)被告除公然侮辱
    告訴人甲○○外，復曾叫告訴人出去屋外，致使告訴人心生
    畏懼，又曾要求告訴人之房東開啟告訴人之房門讓其進入，
    並數次偕同流氓至告訴人住處窺視，意欲傷害告訴人，且連
    續多次至告訴人之菜園中竊取青菜，足認被告另涉有恐嚇、
    傷害、竊盜罪嫌，依刑事訴訟法第267 條規定，起訴一部之
    效力及於全部，本院應就被告上述所犯罪責一併論科。故原
    審判決難謂妥適，爰請將原判決撤銷，更為適當合法之判決
    云云。經查：
  (一)按告訴人之告訴，係以使被告受刑事訴追為目的，是其陳述
    是否與事實相符，仍應調查其他證據以資審認，尚難僅憑告
    訴人之片面指訴，遽入人罪（參見最高法院90年度台上字第
    3053號判決意旨）。檢察官上訴意旨認被告除為本件公然侮
    辱之犯行外，前後尚另有15次對告訴人之公然侮辱行為云云
    。惟查，檢察官此部分所指，除告訴人之指述外，並無其他
    證據資料可供本院參酌審認，此經公訴檢察官於本院準備程
    序中陳明在卷（參見本院94年4 月8 日準備程序筆錄）；又
    告訴人於本院審理中亦陳稱：我目前無法提出任何證人及其
    他關於被告公然侮辱我的證據等語（參見本院94年6 月2日
    審判筆錄），亦已明確說明其並無其他證據資料可供為憑。
    足見檢察官上訴所指被告另有其他15次公然侮辱部分，當僅
    有告訴人之片面指述，除此之外並無其他證據資料可資審認
    ，揆諸前揭最高法院判決意旨，自難以此即遽認被告確有成
    立此部分之犯行，其理甚屬灼然。
  (二)次按檢察官就被告之全部犯罪事實以實質上一罪（如接續犯
    、繼續犯、常業犯、結合犯、吸收犯等）或裁判上一罪（如
    想像競合犯、牽連犯、連續犯等）起訴者，因其刑罰權單一
    ，在審判上為一不可分割之單一訴訟客體，法院自應就全部
    犯罪事實予以合一審判，以一判決終結之（參見最高法院88
    年台上字第4382號判例意旨）。故為符合彈劾主義一訴一判
    之原理，刑事訴訟法第267 條乃特別規定：「檢察官就犯罪
    事實一部起訴者，其效力及於全部」，此即所謂之「起訴不
    可分原則」或「審判不可分原則」。惟數罪併罰之案件，其
    犯罪事實之個數本屬數個，各自獨立，刑罰權各別，在訴訟
    法上並不生不可分之問題。如檢察官僅就其中一個犯罪事實
    起訴，縱在法院審理中發現其他之犯罪事實，因未經起訴，
    依不告不理之原則，法院對該未經起訴之其他犯罪事實，亦
    不得予以審判。檢察官上訴意旨認被告尚另涉有恐嚇、傷害
    及竊盜等罪嫌，依刑事訴訟法第267 條規定，應為聲請簡易
    判決處刑效力所及云云。惟查，依檢察官上訴所陳，被告所
    涉該等罪嫌與其本件公然侮辱犯行，乃屬數個各自獨立之犯
    罪事實，並無實質上或裁判上一罪之關係，而檢察官復未就
    被告所涉恐嚇、傷害及竊盜等罪嫌於本件一併聲請簡易判決
    處刑，縱令被告確有此等犯行，亦非本院所得審究之範疇，
    是檢察官執此上訴，亦容無足取。
  (三)原審審酌被告並無前科，素行良好，且考量其之品行、犯罪
    動機、手段、所生危害及犯後坦承犯行，態度尚屬良好等一
    切情狀，酌情對被告量處罰金1 千元，並諭知如易服勞役，
    以3 百元折算1 日。經核原審業已參酌本件量刑上所應參酌
    之各項情狀，認事用法均無不合，量刑亦稱妥適，洵非過於
    至鉅或過輕，適足以有效懲儆及教化被告，容無輕縱被告之
    問題。
三、又被告經合法傳喚，無正當理由不到庭，爰依刑事訴訟法第
    455 條之1 第3 項準用同法第371 條之規定，不待被告到庭
    陳述，逕為本件判決，附此敘明。
四、綜上所述，檢察官提起上訴，並以前揭理由指摘原審判決難
    謂妥適云云，經核洵屬無據，應予駁回。
據上論斷，依刑事訴訟法第455 條之1 第3 項、第371 條、第36
8 條、第373 條，判決如主文。
本案經檢察官陳伯厚到庭執行職務。
中　　華　　民　　國　　94　　年　　6 　　月　　16　　日
                  刑事第十六庭  審判長法官  戴嘉清
                                      法官  林晏鵬
                                      法官  陳信旗
本判決不得上訴。
以上為正本，係照原本作成，證明與原本無異。
                                    書記官  陳昭綾
中　　華　　民　　國　　94　　年　　6 　　月　　16　　日
